【裁判字號】    90,上易,566
【裁判日期】    900510
【裁判案由】    贓物
【裁判全文】
臺灣高等法院高雄分院刑事判決          九十年度上易字第五六六號
    上  訴  人
    即  被  告  甲○○
右上訴人因物案件，不服臺灣高雄地方法院八十八年度易字第四八二三號中華民國
八十九年六月廿六日第一審判決（起訴案號：臺灣高雄地方法院檢察署八十八年度偵
字第七七八八號），提起上訴，本院判決如左：
      主      文
上訴駁回。
      事實及理由
一、本案經本院審理結果，認第一審判決認事用法及量刑均無不當，應予維持，並引
    用第一審判決書記載之事實、證據及理由（如附件）。
二、上訴人未於本院審理中到庭，其具狀上訴意旨，雖指稱：被告因另案在臺灣桃園
    地方法院審理中，該案是竊盜案件，與臺灣高雄地方法院本案所判處之故買物
    罪，係屬同一案件云云。惟查被告另涉犯竊盜罪嫌，業經臺灣桃園地方法院於九
    十年三月三十日以該院八十八年度易字第五三一號判決無罪在案，有該刑事判決
    影本一件在卷可稽，本件被告故買物案件與該案並非同一案件自明，被告上開
    辯解，自非可取。本件事證明確，被告故買物之犯行，堪以認定。原審因而適
    用刑法第五十六條、第三百四十九條第二項、第四十七條、罰金罰鍰提高標準條
    例第一條前段規定，並審酌被告所犯情狀非輕，惟犯後坦承犯行，尚有悔意等一
    切情狀，量處有期徒刑八月。經核原審此部分判決認事用法，並無不合，量刑亦
    屬適度。被告上訴意旨，仍執前詞，指摘原審此部判決不當，為無理由，應予駁
    回。
三、查刑法第四十一條業於九十年一月十日修正公布，並於且年月十二日生效。依修
    正後之刑法第四十一條規定，犯最輕本刑五年以下有期徒刑以下之刑之罪，而受
    六個月以下有期徒刑或拘役之宣告，因身體、教育、職業、家庭之關係。或其他
    正當理由，執行顯有困難者，得以一元以上三元以下折算一日（上開折算標準，
    業經罰金罰鍰提高標準條例第二條前段規定就其原定數額提高為一百倍）。刑法
    第四十一條雖經修正，惟被告於原審既被判處有期徒刑八月，自無易科罰金之問
    題，併此明。
四、被告經合法傳喚，無正當理由不到庭，爰不待其陳述逕行判決。
五、據上論斷，應依刑事訴訟法第三百六十八條、第三百七十一條、第三百七十三條
    ，判決如主文。
本案經檢察官陳國全到庭執行職務。
中    華    民    國      九十      年       五       月     十     日
                              臺灣高等法院高雄分院刑事第三庭
                                  審判長法官  莊秋桃
                                        法官  陳中和
                                        法官  謝宏宗
右正本證明與原本無異。
不得上訴。
                                      書記官  陳靖華
中    華    民    國      九十      年       五       月    十一    日
附錄：本判決論罪科刑法條：
刑法第三百四十九條第二項：
搬運、寄藏、故買贓物或為牙保者，處五年以下有期徒刑、拘役或科或併科一千元以
下罰金。
                                                                   Ｊ


司法院資訊處製作；財團法人民間司法改革基金會備份。
